# BUTTO E

## **DESARROLLADOR FRONT-END**



+54 3462 365854



✓ Ibutto40@gmail.com



Rosario, Santa Fe, Argentina



github.com/LucasButto



https://portfolio-lucasbutto.vercel.app/



https://www.linkedin.com/in/lucas-butto/

#### SOBRE MI

Soy una persona proactiva, organizado y responsable. Me desenvuelvo en grupos de trabajos de manera correcta. Disfruto mucho aprender cosas nuevas, por lo que mi objetivo es un puesto dinámico donde poder compartir mi experiencia y a su vez sumar nuevos conocimientos. Todos mis conocimientos son comprobables en los repositorios de mi Github.

#### EDUCACIÓN

#### **Tecnicatura Universitaria en Programación (2021 - 2023)**

• Universidad Tecnológica Nacional, Rosario, Argentina.

#### Escuela Dante Alighieri (2013 - 2017)

 Nivel Secundario, Venado Tuerto, Santa Fe, Argentina.

#### HABILIDADES

-HTML/CSS

-Firebase

-Javascript

-Bootstrap

-React.js

-Scss

-NextJs

-C

-Python

-GIT

-C# / .NET

-MySQL

#### EXPERIENCIA LABORAL

#### Desarrollador Front-end (2023-Actualidad).

Rosario, Santa fe, Argentina

La Mutual de AMR

#### Desarrollador de software (2023).

Rosario, Santa fe, Argentina

Neoris Consultora tecnológica

#### Barista (2022 - 2023).

Rosario, Santa fe, Argentina

Cafe Negro

#### Pasantias en Arrow Computacion (2017).

Venado Tuerto, Santa fe, Argentina

Mantenimiento y armado de computadoras

#### CURSOS

## Análisis de datos utilizando Microsoft Excel.

-Abril 2020

#### Programación en Excel con VBA

-Mayo 2020

## Armado y Mantenimiento de Pc

-Junio 2021

#### Lab de .NET + Angular Neoris

-Septiembre 2023

#### Transformacions y transiciones en CSS

-Noviembre 2023

#### States Machines en React.js

-Noviembre 2023

### Manipulacion de Arrays en JavaScript

-Noviembre 2023

#### **APIS con .NET**

-Noviembre 2023

#### IDIOMAS

- Español Nativo.
- Ingles Avanzado.
- Italiano Intermedio.